# 求助陈版主，增资补提盈余公积的疑问。

提问人：liuweisheng 时间：2022-11-23 15:19:40
A公司 2019 年初实收资本 1000 万元，盈余公积 500 万元； 2019 年净利润 300 万元，未计提盈余公积。 2020 年增资 1 一个亿，实收资本1.1亿元。 2020 年净利润 100 万元。 2020 年本公司计提盈余公积（300+100）*0.1=40万元。是否符合准则规定。谢谢版主解惑。

回答人：chenyiwei
首先，盈余公积是否应当计提，或者应当计提多少，这是《公司法》下的法律问题，而不是会计技术问题，因此并不存在“盈余公积的计提金额是否符合会计准则规定”的问题。
就主帖案例，因增资导致原先计提的盈余公积不再达到增资后注册资本的50%，故将以前年度未计提盈余公积期间的净利润一并纳入补提范围，应当是符合《公司法》规定的。